<html>

<head>
	<meta http-equiv="Content-Type" content="text/html; charset=utf-8"/>
	<link rel="stylesheet" href="../../Miscellaneous/liberation_format.css">
	<title>Neo-Adûnaic : Triconsonantal-verbs</title>
	<link rel="shortcut icon" type="image/x-icon" href="../../Miscellaneous/Images/favicon.ico"</link>
<head>

<p>{<a href="../../index.html">Home</a>}
&gt;&gt; {<a href="../Grammar.htm">Grammar</a>}</p>

<hr size=1 width="100%" noshade style='color:black' align=center>

<h1>Triconsonantal Verbs</h1>

<p>Here is how to inflect them.</p>

<table>
 <tr>
  <td>
  <p>Tense</p>
  </td>
  <td>
  <p>Formation</p>
  </td>
  <td>
  <p>Examples</p>
  </td>
 </tr>
 <tr>
  <td>
  <p>aorist</p>
  </td>
  <td>
  <p>Add an <i>-a</i> to the verb stem</p>
  </td>
  <td>
  <p><br>
  <i>*kalab</i>-&nbsp;à&nbsp;<i>kalba</i>&nbsp;(“falls”)</p>
  </td>
 </tr>
 <tr>
  <td>
  <p>continuative-present</p>
  </td>
  <td>
  <p>Change variable vowel to [u], add an <i>-i</i> to
  the verb stem.</p>
  </td>
  <td>
  <p><i>*kalab</i>-&nbsp;à&nbsp;<i>kalubi</i>&nbsp;(“falling”)</p>
  </td>
 </tr>
 <tr>
  <td>
  <p>past</p>
  </td>
  <td>
  <p>Double the last consonant, add an <i>-a</i> to the
  verb stem (alternatively, just use aorist with past tense auxiliary)</p>
  </td>
  <td>
  <p>&nbsp;<i>*kalab</i>-&nbsp;à&nbsp;<i>kallaba</i>&nbsp;(“fell/fallen”)</p>
  <p><i>*kalab</i>-&nbsp;à&nbsp;<i>mî
  kalba</i>&nbsp;(“fell/fallen”)</p>
  </td>
 </tr>
 <tr>
  <td>
  <p>Continuative-past</p>
  </td>
  <td>
  <p>Past tense auxiliary with continuative-present
  form.</p>
  </td>
  <td>
  <p><i>*kalab</i>-&nbsp;à&nbsp;<i>mî
  kalubi</i>&nbsp;(“was falling”)</p>
  </td>
 </tr>
 <tr>
  <td>
  <p>future</p>
  </td>
  <td>
  <p>Aorist form with future auxiliary</p>
  </td>
  <td>
  <p>&nbsp;<i>*kalab</i>-&nbsp;à&nbsp;<i>rô
  kalba</i>(“will fall”)</p>
  </td>
 </tr>
 <tr>
  <td>
  <p>Continuative-future</p>
  </td>
  <td>
  <p>Continuative-present form with future auxiliary.</p>
  </td>
  <td>
  <p><i>*kalab</i>-&nbsp;à&nbsp;<i>rô
  kalubi</i>&nbsp;(“will be falling”)</p>
  </td>
 </tr>
 <tr>
  <td>
  <p>Plural</p>
  </td>
  <td>
  <p>Add <i>-m</i> to the end of the appropriate tense.</p>
  </td>
  <td>
  <p><i>ukallaba</i>&nbsp;(“he
  has fallen”) à&nbsp;<i>yukallaba<b>m</b></i>&nbsp;(“they
  have fallen”)</p>
  </td>
 </tr>
</table>


</html>